台灣高等法院交通事件裁定　　　　　　　　　　　九十一年度交抗字第一九三號
　　抗　告　人
　　即受處分人　 甲○○　男五.
右抗告人因違反道路交通管理處罰條例案件，不服臺灣臺北地方法院中華民國九十一
年十一月十五日裁定（九十一年度交聲字第五三七號），提起抗告，本院裁定如左：
        主      文
抗告駁回。
        理      由
一、原裁定意旨（如附件）。
二、抗告意旨略以：抗告人於九十一年三月十一日十三時四十八分駕駛車號Ｔ六─七
    六一六號自用小客車，在國道三號三二八公里南向車道係依規定速限行駛，並無
    超速行駛之違規行為。證人即開單告發受處分人之員警鄭吉盛（下稱證人）於原
    審九十一年七月五日調查時，自認無明確證據證明抗告人之車輛有超速行駛之違
    規行為，但憑僅係證人之片面之詞，同意另提供具體證據呈庭佐證，惟證人迄今
    並未提供抗告人車輛有超速行駛之違規行為之具體證據到庭。綜上所陳，證人既
    無法提供具體證據證明抗告人車輛有超速行駛之違規行為，則台北市交通事件裁
    決所九十一年四月十五日所為之處分（案號：北市裁三字第駕裁二二─Ｚ000
    00000號）應予撤銷，為此提起抗告云云。
三、按汽車駕駛人行駛高速公路，應依速限標誌指示，高速公路交通管制規則第五條
    第一項前段定有明文。又汽車行駛於高速公路，而不遵管制之規定者，處汽車駕
    駛人新台幣（下同）三千元以上六千元以下罰鍰，並記違規點數一點，道路交通
    管理處罰條例第三十三條第一項及第六十三條第一項第一款亦有明文。
四、經查本件抗告人甲○○於民國九十一年三月十一日十三時四十八分駕駛車號Ｔ六
    －七六一六號自用小客車，在國道三號公路三二八公里南向經內政部警政署國道
    公路警察局白河分局第八警察隊員警鄭吉盛以非照相式雷達測速器測獲行速一一
    四公里、超速十四公里（該路段最高時速限制為一百公里），即將受處分人攔停
    ，並以受處分人有違反前揭道路交通管理處罰條例第三十三條第一項規定之行為
    掣單舉發（受處分人拒簽拒收舉發通知單，惟已經告知違規事實並記明其事由，
    視為已收受），嗣受處分人於舉發通知單上所載之應到案日期前向原處分機關提
    出申訴，經原處分機關請舉發單位即國道一隊調查結果，仍認受處分人有前開違
    規行為，原處分機關乃依前揭道路交通管理處罰條例第三十三條第一項、第六十
    三條第一項第一款規定於九十一年四月十五日裁處異議人罰鍰新台幣三千元並予
    記違規點數一點等情，均有內政部警政署國道公路警察局舉發違反道路交通管理
    事件通知單及台北市交通事件裁決所違反道路交通管理事件裁決書各乙紙在卷足
    憑，另並有證人即開單告發抗告人之員警鄭吉盛於原審到庭證稱：我們之所以認
    定他違規，那裡是一個下坡兼彎道地方，測速器有聲音，我們會看照後鏡是哪部
    車，當時測速器鎖定時發出聲響，我們目視到只有他這部車，沒有其他車輛；當
    時沒有車，最高可以在四百公尺時可鎖定，等鎖定住時，可以是兩百公尺；不會
    弄錯，因為南二高車輛少，如有兩車並行，我們就不會攔車，以免誤判；該路段
    限速一百公里等語屬實。抗告人雖抗告稱並無證據證明伊有超速行駛之違規行為
    云云，惟抗告人之違規行為業據員警鄭吉盛於原審中證述屬實，業如前述，按證
    人鄭吉盛乃為原處分機關所認定受處分人有前開違規行為之原證人，其到庭以言
    詞供述本件訴訟上之待證事實－即受處分人有前開違規事實，是由其上開詳細之
    供述已得有受處分人確有上開違規行為之心證。況抗告人亦於原審中供稱：（當
    初有沒有請你看測速器上的字？）有，當初他指一個黑色盒子讓我辨認出三個數
    字，上面為一、一、四（見原審訊問筆錄）。是抗告人確有超速違規之事實，應
    堪認定。原處分機關所為裁處，核無違誤。原審駁回抗告人之異議，亦屬合法。
    抗告人空言辯稱，指摘原裁定不當，為無理由，應予駁回。
五、據上論斷，應依道路交通案件處理辦法第二十六條，刑事訴訟法第四百十二條，
    裁定如主文。
中      華      民      國      九十一    年      十二    月    二十五  日
                              台灣高等法院交通法庭
                                  審判長法  官  葉  騰  瑞
                                        法  官  江  國  華
                                        法  官  莊  明  彰
右正本證明與原本無異。
不得再抗告。
                                        書記官  廖  嫣  雯
中      華      民      國      九十一    年      十二    月    二十六  日
